臺灣士林地方法院刑事判決　　　　　　　94年度簡上字第75號
上　訴　人　臺灣士林地方法院檢察署檢察官
被　　　告　甲○○
上列上訴人因被告違反毒品危害防制條例案件，不服本院士林簡
易庭中華民國94年3 月31日94年度士簡字第287 號第一審簡易判
決（聲請簡易判決處刑案號：93年度毒偵字第1461、94年度毒偵
字第297 號），提起上訴暨移請併案審理（94年度毒偵字第530
、844 、945 、1165號），本院合議庭為第一審判決如下：
    主  文
原判決撤銷。
甲○○連續施用第二級毒品，累犯，處有期徒刑拾月。扣案之第
二級毒品安非他命包（淨重分別為零點壹公克、零點貳公克、
零點零伍公克），均沒收銷燬；吸食器組，均沒收。
    事  實
一、甲○○曾因竊盜案件，經本院於民國88年3 月25日以88年度
    易字第11號判決判處有期徒刑6 月確定，於88年9 月3 日執
    行完畢。復曾因違反毒品危害防制條例案件，經本院於89年
    3 月14日以89年度易字第133 號判決判處有期徒刑8 月確定
    ，又因竊盜案件，經本院於90年6 月8 日以90年度易字第13
    3 號判決判處有期徒刑1 年2 月確定，2 徒刑接續執行，於
    92年2 月25日縮刑假釋出獄，至92年6 月15日假釋期滿未經
    撤銷，視為執行完畢。而前開違反毒品危害防制條例案件，
    亦經本院於88年11月10日以88年度毒聲字第2377號裁定送觀
    察勒戒，於88年12月4 日以88年度毒聲字第2553號裁定強制
    戒治，於90年9 月14日強制戒治執行完畢釋放。詎甲○○又
    於前開強制戒治執行完畢釋放後5 年內，另基於施用第二級
    毒品之概括犯意，自93年6 月間某日起至94年6 月1 日上午
    某時止，時而以每日3-4 次，時而以3-4 日1 次之頻率，在
    其位於臺北縣汐止市○○街○ 段14號住處或附近公園廁所內
    或不詳之地點，施用第二級毒品安非他命多次，期間曾經(一)
    於93年10月17日經警採尿送驗，結果呈安非他命之陽性反應
    ；(二)於93年11月29日11時30分許騎乘機車違規行駛國道1 號
    高速公路，在南下9 公里又400 公尺處遭警欄檢，當場扣得
    安非他命1 包（毛重5.43公克，淨重0.14公克，驗餘淨重
    0.1 公克）及其所有供施用第二級毒品安非他命之吸食器1
    組，並經採尿送驗，結果呈安非他命之陽性反應；(三)於94年
    1 月16日14時許經警至其住處執行拘提，當場扣得安非他命
    1 包（毛重0.4 公克，淨重0.2 公克）及其所有供施用第二
    級毒品安非他命之吸食器1 組，復採尿送驗，結果亦呈安非
    他命之陽性反應；(四)於94年2 月4 日凌晨0 時30分許經警通
    知到案採尿送驗，結果又呈安非他命之陽性反應；(五)於94
    年2 月21日經警採尿送驗，結果仍呈安非他命之陽性反應；
    (六)於94年6 月1 日19時30分許，經警至其住處執行拘提，當
    場再扣得安非他命1 包（毛重0.2 公克，淨重0.05公克）及
    其所有供施用第二級毒品安非他命之吸食器1 組，並採尿送
    驗，結果再次呈安非他命之陽性反應，而查悉上情。
二、案經臺北縣警察局汐止分局報告臺灣士林地方法院檢察署檢
    察官偵查後聲請簡易判決處刑暨臺北縣警察局汐止分局、國
    道公路警察局第一警察隊報告臺灣士林地方法院檢察官檢察
    官及基隆市警察局第三分局報告臺灣基隆地方法院檢察署呈
    請臺灣高等法院檢察署令轉臺灣士林地方法院檢察署檢察官
    移請併案審理。
    理  由
一、上揭犯罪事實業據被告於警詢、偵查及本院訊問時坦承不諱
    ，且查：
  (一)被告於93年11月29日11時30分許騎乘機車上國道1 號公路南
    下9 公里又400 公尺處，經警攔檢時，曾遭當場查扣安非他
    命1 包（毛重5.43公克，淨重0.14公克，驗餘淨重0.1 公克
    ）及吸食器1 組，另於94年1 月16日14時許經警依法至其住
    處執行拘提，又當場查獲扣得安非他命1 包（毛重0.4 公克
    ，淨重0.2 公克）及吸食器1 組，再於94年6 月1 日19時30
    分許，經警依法至其住處執行拘提，當場查扣安非他命1 包
    （毛重0.2 公克，淨重0.05公克）及吸食器1 組，此有內政
    部警政署刑事警察局鑑定書、臺北縣政府警察局汐止分局查
    獲涉嫌毒品危害防制條例案毒品初步檢驗報告書、臺北縣政
    府警察局汐止分局查獲涉嫌毒品危害防制條例毒品初步鑑驗
    報告單附卷可稽，並有安非他命3 包及吸食器3 組扣案可證
    。又被告於93年10月17日、93年11月29日、94年1 月16日、
    94年2 月4 日、94年2 月21日、94年6 月1 日，6 次經警採
    尿送驗，結果均呈安非他命之陽性反應，此有台北縣政府警
    察局汐止分局93年10月移送毒品危害防制條例人犯尿液檢體
    編號對照表、國道公路警察局第一警察隊緝獲煙毒、麻藥案
    件人犯尿液檢體編號對照表、台北縣政府警察局汐止分局94
    年1 月移送毒品危害防制條例人犯尿液檢體編號對照表、臺
    北縣政府警察局汐止分局列管毒品人口尿液檢體採集送驗紀
    錄表、基隆市警察局第三分局偵辦毒品案件尿液檢體委驗單
    、台北縣政府警察局汐止分局94年6 月移送毒品危害防制條
    例人犯尿液檢體編號對照表各1 份及台灣檢驗科技股份有限
    公司濫用藥物尿液檢驗報告4 份、台灣尖端先進生技醫藥股
    份有限公司濫用藥物檢驗報告1 份附卷可證。足認被告確實
    因施用第二級毒品而須持有供施用之安非他命及吸食器，且
    被告每次經採尿送驗之結果，尿液中均殘留有安非他命之代
    謝物。據此，被告之自白，與事實相符，堪予採信。
  (二)被告前曾因違反毒品危害防制條例案件，經本院於88年11月
    10日以88年度毒聲字第2377號裁定送觀察勒戒，於88年12月
    4 日以88年度毒聲字第2553號裁定強制戒治，於90年9 月14
    日強制戒治執行完畢釋放等情，此有臺灣高等法院被告前案
    紀錄表1 份附卷可稽，足認被告前開施用第二級毒品安非他
    命之犯行，乃於前開強制戒治執行完畢釋放後5 年內所為。
  (三)綜上所述，本件事證明確，被告犯行，堪予認定，應依法論
    科。
二、核被告所為係犯毒品危害防制條例第10條第2 項之施用第二
    級毒品罪。其因施用第二級毒品安非他命而持有之，持有之
    低度行為為施用之高度行為所吸收，不另論罪。又其多次施
    用第二級毒品安非他命，時間緊接，手法相同，所觸犯者為
    構成要件相同之罪，顯係基於概括犯意為之，為連續犯，應
    依刑法第56條之規定論以1 罪，並加重其刑。原聲請簡易判
    決處刑之事實，僅提及被告於93年10月10日某時起至94年1
    月15日20時許連續施用第二級毒品安非他命之事實，而未敘
    及被告自93年6 月間至同年10月9 日、94年1 月16日起至94
    年6 月1 日止之連續施用第二級毒品安非他命犯行，然該部
    分事實與聲請人聲請簡易判決處刑之犯罪事實既具有連續犯
    之裁判上1 罪關係，為起訴效力所及，本院自得併予審究。
    又被告有如事實欄所示之前科紀錄，其於有期徒刑執行完畢
    後5 年內，再犯本案有期徒刑以上之罪，為累犯，應依刑法
    第47條之規定，於依連續犯之例加重其刑後，遞加重其刑。
三、原審認被告觸犯施用第二級毒品罪，而予論罪科刑，固非無
    見。惟未及審酌被告93年10月10日起至94年1 月15日20時止
    以外之其他施用第二級毒品犯行，檢察官上訴意旨據此指摘
    原判決不當，核有理由，自應由本院將原判決予以撤銷改判
    。茲審酌被告素行不佳、因好奇而施用毒品而上癮，經強制
    戒治仍無法戒除、施用毒品之次數及頻率、為獲得購買毒品
    之資金並另為其他犯罪、施用毒品以戕害身心、犯罪後坦承
    犯行，態度尚稱良好等一切情狀，量處如主文所示之刑。又
    扣案之安非他命3 包（其中1 包驗餘淨重為0.1 公克、1 包
    淨重0.2 公克、1 包淨重0.05公克），應依毒品危害防制條
    例第18條第1 項前段宣告沒收並銷燬之。另扣案之吸食器3
    組，則為被告所有供施用第二級毒品安非他命之物，爰依法
    宣告沒收之。
四、末按檢察官聲請以簡易判決處刑之案件，經法院認被告所犯
    之罪不合刑事訴訟法第449 條所定得以簡易判決處刑之案件
    者，應適用通常程序審判之，刑事訴訟法第452 條、第451
    條之1 第4 項但書第1 款分別定有明文。本院經審理後認被
    告應諭知如主文第2 項所示之刑，係屬刑事訴訟法第451 條
    之1 第4 項但書第1 款之情形，自應由本院依刑事訴訟法第
    455 條之1 第3 項之規定，準用同法第369 條第1 項前段之
    規定，將原判決撤銷，依同法第452 條之規定，逕依通常程
    序為第1 審判決（法院辦理刑事訴訟簡易程序案件應行注意
    事項第14點參照），併此敘明。
據上論斷，應依刑事訴訟法第455 條之1 第1 項、第3 項、第36
9 條第1 項前段、第364 條、第299 條第1 項前段，毒品危害防
制條例第10條第2 項、第18條第1 項前段，刑法第11條、第56條
、第47條、第38條第1 項第2 款，判決如主文。
本案經檢察官謝榮林到庭執行職務。
中　　華　　民　　國　　94　　年　　8 　　月　　17　　日
                  刑事第三庭審判長法  官  李正紀
                                  法  官  王俊雄
                                  法  官  周群翔
以上正本與原本無異。
如不服本判決，應於判決送達後10日內，向本院提出上訴狀。
                                  書記官  劉育君
中　　華　　民　　國　　94　　年　　8 　　月　　17　　日
附錄本案論罪科刑法條全文：
毒品危害防制條例第10條第2項
施用第二級毒品者，處3 年以下有期徒刑。
